臺灣苗栗地方法院刑事判決　　　　　　　　　　　　　九十三年度訴字第三一九號
　　公　訴　人　臺灣苗栗地方法院檢察署檢察官
　　被　　　告　甲○○
　　　　　　　　　　　　(現在台灣苗栗看守所羈押中)
右列被告因毒品危害防制條例案件，經檢察官提起公訴（九十三年度毒偵字第五八六
號），及移送併辦（九十三年度毒偵字第一一八一號），本院合議庭裁定後，以簡式
審判程序判決如左：
    主  文
甲○○連續施用第一級毒品，累犯，處有期徒刑玖月；扣案之毒品海洛因參包合計淨
重壹點捌壹公克（空包裝重零點伍捌公克）沒收銷燬之。又連續施用第二級毒品，累
犯，處有期徒刑柒月；扣案之毒品安非他命陸包（含袋共重肆點捌公克）沒收銷燬之
。應執行有期徒刑壹年參月；扣案之毒品海洛因參包合計淨重壹點捌壹公克（空包裝
重零點伍捌公克）、安非他命陸包（含袋共重肆點捌公克）均沒收銷燬之。
    事  實
一、甲○○有下列構成累犯之前科紀錄：曾於民國（下同）九十一年一月三十一日
    ，因違反毒品危害防制條例案件，經本院判處有期徒刑六月，於九十一年三月四
    日判決確定；復於九十一年五月二十八日，因違反毒品危害防制條例案件，經
    本院判處有期徒刑七月，於九十一年九月十七日，經台灣高等法院台中分院駁回
    上訴，於九十一年十月五日確定。嗣上開、案件，於九十一年十二月十七日
    ，經台灣高等法院台中分院定其應執行刑為有期徒刑一年，刑期起算日期為九十
    一年十一月二十日，於九十二年十一月七日縮刑期滿執行完畢。（起訴書誤載為
    同年月十九日）。
二、甲○○又曾於八十八年間，因一犯施用毒品案件，經本院裁定送觀察、勒戒後，
    認無繼續施用毒品傾向，由台灣苗栗地方法院檢察署檢察官於八十八年八月二十
    三日，以八十八年度偵緝字第二五三號為不起訴處分確定在案。復於九十年間，
    因二犯施用毒品案件，經本院裁定送觀察、勒戒後，認有繼續施用毒品傾向，由
    本院裁定令入戒治處所施以強制戒治，於九十一年十一月十九日強制戒治期滿執
    行完畢；刑事部分則經本院判處如上述之有期徒刑六月。
三、詎甲○○猶不知悔改，於強制戒治執行完畢後，五年內復基於施用第一級毒品海
    洛因之概括犯意，自九十三年六月十二日某時起，至九十三年十月六日下午四時
    許止，連續在苗栗縣頭份鎮上興里不詳友人住處及桃園縣等地，以將海洛因摻入
    香煙內點燃吸食之方式，非法施用第一級毒品海洛因多次。另基於施用第二級毒
    品安非他命之概括犯意，自九十三年四月間某起，至九十三年十月六日下午四時
    許止，連續在苗栗縣頭份鎮「東園旅社」六一二號房間及桃園縣等地，以將安非
    他命置於玻璃球內，下以火燒烤吸取其產生煙霧之方式，非法施用第二級毒品安
    非他命多次。嗣分別於左列時、地，為警查獲：
（一）苗栗縣警察局頭份分局頭份派出所員警，於九十三年六月十四日下午三時十分
      許，在苗栗縣頭份鎮○○路與仁愛路口，將騎機車未戴安全帽之甲○○攔下盤
      查，警方要甲○○出示證件並詢問其身上有無攜帶違禁物品，甲○○因神情緊
      張，從其左上衣口袋拿出毒品握在右手，警方質問是何物，甲○○遂向警方坦
      承是毒品，警方除當場將甲○○交出之第一級毒品海洛因三包合計淨重一˙八
      一公克（空包裝重０˙五八公克）、第二級毒品安非他命六包（含袋共重四˙
      八公克）予以查扣外，並將甲○○帶回派出所採尿送驗結果，發現其尿液呈有
      甲基安非他命陽性反應。
（二）苗栗縣警察局刑警隊員警，於九十三年十月六日下午五時三十分許，持台灣桃
      園地方法院核發之搜索票，前往桃園縣桃園市○○路○段一一一號三樓之一搜
      索，除當場在房間內查獲甲○○所有涉嫌供販賣用之海洛因一包（含袋重四˙
      一公克），另在客廳電視機上盒子內及茶几抽屜內，分別查獲甲○○所有涉嫌
      供販賣用之海洛因十包（含袋重二十˙一八公克）、電子磅秤一台、分裝器二
      支、夾鏈袋一包、安非他命三包（含袋重一三˙八六公克）外（涉嫌販賣毒品
      部分由警方另移送檢察官偵辦），並將甲○○帶回刑警隊採尿送驗，結果發現
      其尿液同時呈有甲基安非他命及嗎啡陽性反應。
四、案經苗栗縣警察局頭份分局報請台灣苗栗地方法院檢察署檢察官偵查起訴，及由
    苗栗縣警察局移送台灣苗栗地方法院檢察署檢察官移送併案審理。
    理  由
一、右揭事實，業據被告甲○○於本院審理時供承不諱，而其尿液第一次經警採集送
    請檢驗結果，確呈有甲基安非他命陽性反應，有苗栗縣警察局頭份分局偵辦違反
    毒品危害防制條例案件嫌疑人尿液檢體編號登記簿對照表、苗栗縣衛生局九十三
    年六月二十一日苗衛檢字第０九三０００八八一八號煙毒尿液檢驗成績書、中山
    醫學大學附設醫院藥物濫用檢測中心檢驗報告等各一紙在卷足憑（參見台灣苗栗
    地方法院檢察署九十三年度毒偵字第五八六號偵查卷第三十六頁、第三十七頁、
    第四十三頁）。又其尿液第二次經警採集送請檢驗結果，則同時呈有甲基安非他
    命及嗎啡陽性反應，此亦有苗栗縣警察局刑警隊偵辦毒品案件嫌疑人尿液檢體編
    號登記簿、苗栗縣衛生局九十三年十月十八日苗衛檢字第０九三００一五八三九
    號煙毒尿液檢驗成績書、中山醫學大學附設醫院藥物濫用檢測中心檢驗報告等各
    一紙在卷足憑（參見台灣苗栗地方法院檢察署九十三年度毒偵字第一一八一號偵
    查卷第七十六頁、第七十七頁、第八十五頁）。又被告甲○○第一次被警查獲時
    所扣得之白色粉末三包，經送法務部調查局依化學呈色法及氣相層析質譜儀分析
    法鑑定結果，確均含有海洛因成分，合計淨重一˙八一公克（空包裝重０˙五八
    公克），有九十三年八月三日調科壹字第九九００００九三０號鑑定通知書一紙
    在卷足憑，此外復有被告甲○○所有之安非他命六包（含袋共重四˙八公克），
    扣案足資佐證。是被告甲○○自白其有連續施用第一級毒品海洛因、第二級毒品
    安非他命之犯行，應堪信為真實。
二、被告甲○○又曾於八十八年間，因一犯施用毒品案件，經本院裁定送觀察、勒戒
    後，認無繼續施用毒品傾向，由台灣苗栗地方法院檢察署檢察官於八十八年八月
    二十三日，以八十八年度偵緝字第二五三號為不起訴處分確定在案。復於九十年
    間，因二犯施用毒品案件，經本院裁定送觀察、勒戒後，認有繼續施用毒品傾向
    ，由本院裁定令入戒治處所施以強制戒治，於九十一年十一月十九日強制戒治期
    滿執行完畢；刑事部分則經本院判處如事實欄一之有期徒刑六月，此分別有刑案
    資料查註紀錄表、台灣高等法院被告全國前案紀錄表等在卷足憑。事證明確，被
    告甲○○於強制戒治執行完畢後，五年內再犯施用毒品之犯行，洵堪認定。
三、核被告甲○○所為，係犯毒品危害防制條例第十條第一項施用第一級毒品罪、同
    條第二項施用第二級毒品罪。其非法持有海洛因、安非他命之低度行為，應分別
    為施用之高度行為所吸收，均不另論罪。被告甲○○先後多次施用第一級毒品海
    洛因、第二級毒品安非他命之行為，時間緊接，所犯罪名之構成要件相同，顯均
    係基於概括之犯意而為，應依連續犯之規定各論以一罪，並均依法加重其刑。又
    被告甲○○有下列構成累犯之前科紀錄：曾於九十一年一月三十一日，因違反
    毒品危害防制條例案件，經本院判處有期徒刑六月，於九十一年三月四日判決確
    定；復於九十一年五月二十八日，因違反毒品危害防制條例案件，經本院判處
    有期徒刑七月，於九十一年九月十七日，經台灣高等法院台中分院駁回上訴，於
    九十一年十月五日確定。嗣上開、案件，於九十一年十二月十七日，經台灣
    高等法院台中分院定其應執行刑為有期徒刑一年，刑期起算日期為九十一年十一
    月二十日，於九十二年十一月七日縮刑期滿執行完畢，有上開前科表在卷足憑，
    五年內再犯本件有期徒刑以上刑之罪，為累犯，應依刑法第四十七條之規定，就
    連續施用第一級毒品海洛因及第二級毒品安非他命，各遞加重其刑。被告甲○○
    所犯上開二罪，犯意各別，行為互殊，應分論併罰。爰審酌被告甲○○一再非法
    施用毒品，理應重罰，惟因其所犯僅戕害個人身心健康，及犯後能坦白承認等一
    切情狀，本院並參酌檢察官之具體求刑，分別量處被告甲○○如主文所示之刑，
    並定其應執行之刑，以資懲儆。
四、台灣苗栗地方法院檢察署檢察官，就被告甲○○於九十三年十月六日下午五時三
    十分許，在桃園縣桃園市○○路○段一一一號三樓之一，查獲被告甲○○仍有非
    法施用第一級毒品海洛因及第二級毒品安非他命之犯行，而以該署九十三年度毒
    偵字第一一八一號移送本院併案審理乙節，因移送併辦部分，與起訴被告甲○○
    施用第一級毒品海洛因及第二級毒品安非他命部分，分別有連續犯之裁判上一罪
    關係，依審判不可分原則，本院自應一併予以審理，附此敘明。
五、至第一次被警方扣案之海洛因三包合計淨重一˙八一公克（空包裝重０˙五八公
    克）、安非他命六包（含袋共重四˙八公克），分屬第一級、第二級毒品，均應
    依毒品危害防制條例第十八條第一項前段之規定，沒收銷燬之。另第二次被警方
    查扣之海洛因一包（含袋重四˙一公克）及海洛因十包（含袋重二十˙一八公克
　　）、電子磅秤一台、分裝器二支、夾鏈袋一包、安非他命三包（含袋重一三˙八
 　 六公克），則係供被告甲○○涉嫌販賣毒品所用之物，並非供其施用毒品之物，
    本院自不另為沒收之諭知，附此敘明。
據上論斷，應依刑事訴訟法第二百七十三條之一第一項、第二百九十九條第一項前段
，毒品危害防制條例第十條第一項、第二項、第十八條第一項前段，刑法第十一條、
第五十六條、第四十七條、第五十一條第五款，判決如主文。
本案經檢察官黃智勇到庭執行職務。
中　　華　　民　　國 　　九十三      年　 　十二　 　月　　三十一       日
　　　　　　　　　　　　　　　　　　　　　　臺灣苗栗地方法院刑事第二庭
                                                    法  官  柳  章  峰
右正本證明與原本無異。
如不服本判決，應於判決送達後十日內向本院提出上訴狀( 應附繕本 )。
                                                    書記官  歐  明  秀
中　　華　　民　　國 　　九十三      年　 　十二　 　月　　三十一       日
毒品危害防制條例第十條
施用第一級毒品者，處六月以上五年以下有期徒刑。
施用第二級毒品者，處三年以下有期徒刑。
